【裁判字號】    98,上易,2386
【裁判日期】    980928
【裁判案由】    恐嚇
【裁判全文】
臺灣高等法院刑事判決                98年度上易字第2386號
上  訴  人  臺灣臺北地方法院檢察署檢察官
被      告  丁○○
            戊○○
            甲○○
上列上訴人因被告恐嚇案件，不服臺灣臺北地方法院98年度易字
第1862號，中華民國98年8 月25日第一審判決（起訴案號：臺灣
臺北地方法院檢察署98 年度偵字第13099號），提起上訴，本院
判決如下：
    主  文
上訴駁回。
    理  由
一、依刑事訴訟法第350條、第361條、第362條、第367條規定，
    不服地方法院之第一審判決而上訴者，須提出上訴書狀，並
    應敘述具體理由，為上訴必備之程式；其所提出之書狀未敘
    述上訴理由，或僅曾以言詞陳述上訴理由者，均應於上訴期
    間屆滿後20日內補提理由書於第一審法院。第一審法院經形
    式審查，認逾期未補提上訴理由者，應定期間先命補正；逾
    期未補正者，為上訴不合法律上之程式，應以裁定駁回。倘
    已提出上訴理由，但所提非屬具體理由者，則由第二審法院
    以上訴不合法律上之程式，判決駁回。而所謂具體理由，必
    係依據卷內既有訴訟資料或提出新事證，指摘或表明第一審
    判決有何採證認事、用法或量刑等足以影響判決本旨之不當
    或違法，而構成應予撤銷之具體事由，始克當之（例如：依
    憑證據法則具體指出所採證據何以不具證據能力，或依憑卷
    證資料，明確指出所為證據證明力之判斷如何違背經驗、論
    理法則）；倘僅泛言原判決認定事實錯誤、違背法令、量刑
    失之過重或輕縱，而未依上揭意旨指出具體事由，或形式上
    雖已指出具體事由，然該事由縱使屬實，亦不足以認為原判
    決有何不當或違法者（例如：對不具有調查必要性之證據，
    法院未依聲請調查亦未說明理由，或援用證據不當，但除去
    該證據仍應為同一事實之認定），皆難謂係具體理由，俾與
    第二審上訴制度旨在請求第二審法院撤銷、變更第一審不當
    或違法之判決，以實現個案救濟之立法目的相契合，並節制
    濫行上訴（最高法院97 年度台上字第892號判決意旨參照）
    。
二、本件上訴人即檢察官不服原審判決，提起上訴，上訴理由略
    以：被告等有三次恐嚇行為，第一、二次恐嚇之對象為乙○
    ○，第三次恐嚇行為恐嚇對象為丙○○，對象並不相同，實
    難認係侵害同一法益，原判決認定三次犯行為包括一罪之接
    續犯，僅論以一恐嚇取財罪，尚有未當，乃請求撤銷原判決
    ，更為適當合法之判決。
三、本院查：
  (一)上訴人為達一個恐嚇取財二萬元目的，而有多次實施恐嚇取
    財之行為，為接續犯，應僅成立一罪（最高法院80年度台上
    字第6136號判決要旨參照）。依上判決要旨即知，若被告恐
    嚇取財之目的單一，且被告多數舉動之獨立性薄弱，則不問
    被告數舉動之對象是否同一，只須被告係為完成單一恐嚇取
    財之目的，在刑法評價上，即應視被告之數舉動為包括之一
    行為，而為包括之一罪，以免失諸苛酷，合先敘明。
  (二)原審以被告等三次恐嚇取財行為，均係在密切接近之時地實
    施，在刑法上均屬於恐嚇取財舉動之接續施行，以遂行使告
    訴人乙○○交付新臺幣（下同）一百萬元之犯罪目的（見原
    判決第3頁倒數第2行至第4頁第17行），經核尚與前述最高
    法院判決要旨相符，應屬合法。本件檢察官上訴，僅以受恐
    嚇之對象不同，即謂不得論以接續犯，或係未深究被告等犯
    罪目的僅在取得一百萬元，其接續之三次恐嚇舉動（分別於
    98 年5月23日、同年月25日、同年月27日），不論係對告訴
    人乙○○或對乙○○之父丙○○，均以取得一百萬元為犯罪
    目的，自形式觀察，檢察官上訴意旨，並不足以使本院認原
    審判決有何採證認事、用法或量刑等足以影響判決本旨之不
    當，依首揭說明，應認本件檢察官之上訴無具體理由而不合
    於上訴之法定要件，爰予駁回，並不經言詞辯論為之。
四、據上論斷，應依刑事訴訟法第367條前段、第372條，判決如
    主文。
中    華    民    國    98    年    9     月    28    日
                  刑事第九庭  審判長法  官  陳貽男
                                    法  官  周盈文
                                    法  官  詹駿鴻
以上正本證明與原本無異。
不得上訴。
                                    書記官  梁淑時
中    華    民    國    98    年    9     月    29    日


司法院資訊處製作；財團法人民間司法改革基金會備份。
